【裁判字號】    98,易,546
【裁判日期】    980724
【裁判案由】    竊盜等
【裁判全文】
臺灣桃園地方法院刑事判決               98年度易字第546號
公  訴  人  臺灣桃園地方法院檢察署檢察官
被      告  乙○○
                    （現因另案於臺灣新竹監獄執行中）
上列被告因竊盜等案件，經檢察官提起公訴（97年度偵字第1554
7 號），本院判決如下：
    主  文
乙○○竊盜，累犯，處有期徒刑參月，如易科罰金，以新臺幣壹
仟元折算壹日，扣案之鑰匙貳支沒收；又收受贓物，累犯，處有
期徒刑參月，如易科罰金，以新臺幣壹仟元折算壹日。應執行有
期徒刑伍月，如易科罰金，以新臺幣壹仟元折算壹日，扣案之鑰
匙貳支沒收。
    事  實
一、乙○○前因施用毒品案件，經本院以96年度審易字第102 號
    判決判處有期徒刑6 月，減為有期徒刑3 月確定，並於民國
    96年12月26日易科罰金執行完畢，詎仍不知悔改，竟意圖為
    自己不法之所有，於97年6 月27日某時許，在新竹縣東區○
    ○路1231之12號明湖汽車修理場旁空地內，以自備之2 支鑰
    匙，竊取甲○○所管理使用至於該處已報廢、註銷車牌之自
    用小客車1 部（下稱上開自小客車），得手後即駛離現場。
    又其為避免該車輛行駛於道路上為警攔檢查獲，明知車牌號
    碼MH─8918號車牌2 面（林博威所有，於94年6 月20日在新
    竹縣湖口鄉○○村○○路164 號前遭竊，下稱上開車牌），
    係其真實姓名、年籍不詳，綽號「小胖」之成年友人，於某
    不詳時、地取得之贓物，竟仍基於收受贓物之犯意，於97年
    6 月27日某時許，在新竹縣某汽車旅館自「小胖」處收受後
    ，旋即將之懸掛在上開所竊得之自小客車上。嗣於97 年7月
    2 日凌晨0 時50分許，駕駛上開自用小客車，行經桃園縣平
    鎮市○○路81巷4 弄90號前，為警查獲。
二、案經桃園縣政府警察局平鎮分局報告臺灣桃園地方法院檢察
    署檢察官偵查起訴。
    理  由
一、證據能力方面：
（一）按被告以外之人於審判外之陳述，雖不符前4 條之規定，
      而經當事人於審判程序同意作為證據，法院審酌該言詞陳
      述或書面陳述作成時之情況，認為適當者，亦得為證據；
      當事人、代理人或辯護人於法院調查證據時，知有第159
      條第1 項不得為證據之情形，而未於言詞辯論終結前聲明
      異議者，視為有前項之同意，刑事訴訟法第159 條之5 就
      此定有明文。而本案所引用之供述證據，經本院依法踐行
      調查證據程序，公訴人、被告均不爭執各該供述證據之證
      據能力，且迄本院言詞辯論終結前未就供述證據之證據能
      力聲明異議，又查無依法應排除其證據能力之情形，是後
      述所引用供述證據之證據能力均無疑義，依法自有證據能
      力，均得作為本案證據，先予敘明。
（二）卷附之贓物認領保管單、照片、扣案之鑰匙2 支，均與本
      案事實具有自然關聯性，復屬書證、物證性質，且查無事
      證足認有違背法定程式或經偽造、變造所取得之情事，況
      公訴人及被告對此部分之證據能力亦不爭執，是堪認均有
      證據能力，附此敘明。
二、上揭事實，業據被告於本院審理時坦承不諱，核與證人即被
    害人林博威、甲○○分別於警詢、檢察官訊問時證述之內容
    相符，復有被害人贓物認領保管單1 紙、查獲之車輛、車牌
    照片1 張附卷可稽（97年度偵字第15547 號第42頁、第54頁
    ）及鑰匙2 支扣案為憑，足認被告前揭自白核與事實相符，
    可以採信。本件事證明確，被告上揭犯行均堪以認定，應予
    依法論科。
三、核被告乙○○所為，係犯刑法第320 條第1 項之竊盜罪及同
    法第349 條第1 項之收受贓物罪。被告所犯上開2 罪間，犯
    意各別，行為互殊，應予分論併罰。查被告前因施用毒品案
    件，經本院以96年度審易字第102 號判決判處有期徒刑6 月
    ，減為有期徒刑3 月確定，並於96年12月26日易科罰金執行
    完畢，有臺灣高等法院被告前案紀錄表1 份在卷可考，其受
    有期徒刑執行完畢後，5 年以內故意再犯本件有期徒刑以上
    之罪，為累犯，應依刑法第47條第1 項規定，加重其刑。爰
    審酌被告不思以正當手段獲取財物，竟圖不勞而獲為本案竊
    盜及收受贓物之犯行，所為非是，並衡其犯罪之動機、目的
    、手段、犯後態度、竊得財物及收受贓物之價值等情，分別
    量處如主文所示之刑，及諭知易科罰金之折算標準，暨依法
    定其應執行之刑，並諭知易科罰金之折算標準，以資懲儆。
四、扣案之鑰匙2 支，為被告所有，並供被告持以犯本件竊盜罪
    所用之物，業據被告自承明確，爰依刑法第38條第1 項第2
    款規定併予宣告沒收。
據上論斷，應依刑事訴訟法第299 條第1 項前段，刑法第320 條
第1 項、第349 條第1 項、第47條第1 項、第41條第1 項前段、
第51條第5 款、第38條第1 項第2 款，刑法施行法第1 條之1 第
1 項、第2 項前段，判決如主文。
本案經檢察官顏世翠到庭執行職務。
中    華    民    國    98    年    7    月     24    日
                    刑事第十二庭  法  官  羅  國  鴻
以上正本證明與原本無異。
如不服本判決，應於判決送達後10日內向本院提出上訴狀（應附
繕本），其未敘述上訴理由者，應於上訴期間屆滿後20日內補提
理由書狀於本院，上訴於臺灣高等法院。
                                  書記官  戴  育  萍
中    華    民    國    98    年    7     月    28    日
【論罪科刑法條】
中華民國刑法第320條
意圖為自己或第三人不法之所有，而竊取他人之動產者，為竊盜
罪，處5 年以下有期徒刑、拘役或 5 百元以下罰金。
意圖為自己或第三人不法之利益，而竊佔他人之不動產者，依前
項之規定處斷。
前二項之未遂犯罰之。
中華民國刑法第349條
收受贓物者，處3 年以下有期徒刑、拘役或5 百元以下罰金。
搬運、寄藏、故買贓物或為牙保者，處5 年以下有期徒刑、拘役
或科或併科1 千元以下罰金。
因贓物變得之財物，以贓物論。


司法院資訊處製作；財團法人民間司法改革基金會備份。
